臺灣臺北地方法院刑事判決　　　　　　　 96年度訴字第675號
公　訴　人　臺灣臺北地方法院檢察署檢察官
被　　　告　甲○○
　　　　　　　　　　（現另案於臺灣臺北監獄執行中）
上列被告因毒品危害防制條例案件，經檢察官提起公訴（九十六
年度毒偵字第一０八三號），被告於準備程序中就被訴事實為有
罪之陳述，經本院合議庭裁定依簡式審判程序審理，本院判決如
下：
    主  文
甲○○施用第一級毒品，累犯，處有期徒刑壹年陸月。扣案含第
一級毒品海洛因之粉末壹包（淨重零點零貳公克）沒收銷燬之。
    事  實
一、甲○○前於民國八十七年間因施用毒品案件經本院以八十七
    年度毒聲字第一五九三號裁定送觀察、勒戒後，認有繼續施
    用毒品之傾向，又經本院以八十八年度毒聲字第四六號裁定
    令入戒治處所施以強制戒治，嗣強制戒治期滿，由臺灣臺北
    地方法院檢察署檢察官以八十九年度戒毒偵字第二０五號為
    不起訴處分確定；又因施用毒品案件，經本院以九十一年度
    毒聲字第一四二二號裁定令入戒治處所施以強制戒治，該案
    經本院以九十一年度訴字第八二七號判決有期徒刑一年，並
    經臺灣高等法院以九十二年度上訴字第一四六一號判決駁回
    上訴確定，其於九十二年間因持有第二級毒品案件經本院以
    九十二年度簡字第三０一七號判決有期徒刑四月確定，上開
    二案經定應執行刑為有期徒刑一年二月確定，於九十四年七
    月一日縮短刑期假釋出監；另因於九十三年間施用毒品案件
    經本院以九十三年度訴字第四０三號判決有期徒刑十月確定
    ，上開假釋並經撤銷執行合併執行殘刑，甫於九十五年六月
    十四日縮短刑期執行完畢，為累犯。甲○○復於九十四年間
    因施用毒品，經本院以九十四年度訴字第一二八一號判決有
    期徒刑一年四月，嗣經臺灣高等法院以九十五年度上訴字第
    三二六三號撤銷原審判決，仍判決有期徒刑一年四月確定（
    現執行中）。
二、甲○○於上開強制戒治完畢釋放後五年內，另基於施用第一
    級毒品海洛因之犯意（起訴書贅載「陸續施用」），於九十
    六年三月十五日下午五時許，在臺北市青年公園公廁內，以
    針筒注射方式施用第一級毒品海洛因一次。嗣於同日二十一
    時三十分許，為警在臺北市○○區○○路二段三一三巷六號
    查獲，並扣得海洛因一小包（淨重零點零二公克，起訴書誤
    載為毛重零點二二公克），始查獲上情。
三、案經臺北市政府警察局海山分局報告臺灣臺北地方法院檢察
    署檢察官偵查起訴。
    理  由
一、訊據被告甲○○對於在上開時間、地點施用第一級毒品海洛
    因，並為警於前開時間、地點查獲等情，均坦承不諱（見本
    院九十六年五月二十四日準備程序筆錄第二頁、審判筆錄第
    二頁），且其於為警查獲後所採集之尿液經以氣相層析質譜
    儀法排除偽陽性之結果亦呈嗎啡、可待因陽性反應，有尿液
    檢體委驗單、台灣尖端先進生技醫藥股份有限公司九十六年
    二月九日濫用藥物檢體檢驗報告等在卷可稽（見偵查卷第五
    二、五三頁）。且被告為警查獲時所扣得之白粉經依聯勤二
    ０四廠製造之煙毒品檢驗A包試劑初步檢驗結果亦呈嗎啡、
    海洛因反應，復有臺北縣政府警察局海山分局查獲涉嫌毒品
    危害防制條例毒品初步鑑驗報告單附卷可憑（見偵查卷第二
    三頁），均足佐被告前開出於任意性之自白與事實相符，得
    採為認定事實之證據。又本件卷附僅被告上開為警查獲後之
    該次尿液檢驗報告，檢察官亦當庭確認起訴之犯罪時間即為
    九十六年三月十五日該次施用行為（見本院準備程序筆錄第
    一頁），是起訴書關於「陸續施用」之文字敘述應係贅載，
    亦附此說明。
二、又被告前於八十七年間因施用毒品案件經本院以八十七年度
    毒聲字第一五九三號裁定送觀察、勒戒後，認有繼續施用毒
    品之傾向，又經本院以八十八年度毒聲字第四六號裁定令入
    戒治處所施以強制戒治，嗣強制戒治期滿，由臺灣臺北地方
    法院檢察署檢察官以八十九年度戒毒偵字第二０五號為不起
    訴處分確定；又因施用毒品案件，經本院以九十一年度毒聲
    字第一四二二號裁定令入戒治處所施以強制戒治，該案經本
    院以九十一年度訴字第八二七號判決有期徒刑一年，並經臺
    灣高等法院以九十二年度上訴字第一四六一號判決駁回上訴
    確定，其於九十二年間因持有第二級毒品案件經本院以九十
    二年度簡字第三０一七號判決有期徒刑四月確定，上開二案
    經定應執行刑為有期徒刑一年二月確定，於九十四年七月一
    日縮短刑期假釋出監；另因於九十三年間施用毒品案件經本
    院以九十三年度訴字第四０三號判決有期徒刑十月確定，上
    開假釋並經撤銷執行合併執行殘刑，甫於九十五年六月十四
    日縮短刑期執行完畢。甲○○復於九十四年間因施用毒品，
    經本院以九十四年度訴字第一二八一號判決有期徒刑一年四
    月，嗣經臺灣高等法院以九十五年度上訴字第三二六三號撤
    銷原審判決，仍判決有期徒刑一年四月確定，現執行中，有
    臺灣高等法院被告前案紀錄表可稽，被告確於上開強制戒治
    執行完畢釋放後五年內再犯本件施用毒品犯行。是本件事證
    明確，被告犯行已堪認定，應依法論科。
三、按海洛因為毒品危害防制條例第二條第二項第一款所規定之
    第一級毒品，是核被告所為係犯同條例第十條第一項之施用
    第一級毒品罪，其持有海洛因係供自己施用，應為高度之施
    用第一級毒品犯行所吸收，不另論罪。另被告有如事實欄一
    所載犯罪科刑，甫於九十五年六月十四日縮短刑期執行完畢
    ，亦有上開前案紀錄表可參，其於五年以內再故意犯本件有
    期徒刑以上之罪，為累犯，應依刑法第四十七條第一項規定
    加重其刑。扣案第一級毒品海洛因一包（淨重零點零二公克
    ），為違禁物，不問屬於犯人與否，均應依同條例第十八條
    第一項前段規定宣告沒收銷燬之。
據上論斷，應依刑事訴訟法第二百七十三條之一、第二百九十九
條第一項前段，毒品危害防制條例第十條第一項、第十八條第一
項前段，刑法第十一條第一項前段、第四十七條第一項，判決如
主文。
本案經檢察官侯靜雯到庭執行職務
中　　華　　民　　國　　 96　　年　　5　　月　　31　　日
　　　　　　　　　刑事第四庭    法　官　黎惠萍
上正本證明與原本無異。
如不服本判決，應於判決送達後10日內向本院提出上訴狀 (應抄
附繕本)。
                                書記官  楊麗娟
中　　華　　民　　國　　96　　年　　6 　　月　　1 　　日
附錄本案論罪科刑法條全文
毒品危害防治條例第十條第一項
毒品危害防制條例第十條
施用第一級毒品者，處六月以上五年以下有期徒刑。
施用第二級毒品者，處三年以下有期徒刑。
